臺灣桃園地方法院刑事判決　　　　　　　　　　　　　九十一年度易字第三六五號
　　公　訴　人　臺灣桃園地方法院檢察署檢察官
　　被　　　告　甲○○
右列被告因侵占案件，經檢察官提起公訴（九十一年度調偵第五五號），本院判決如
左：
    主      文
甲○○連續意圖為自己不法之所有，而侵占對於業務上所持有之物，處有期徒刑拾月
。
    事      實
一、甲○○原係桃園縣平鎮市○○路○段二八二號一五之三「多統食品有限公司」（
    下稱多統公司）之業務員，職司運送貨品及收受貨款工作，為從事業務之人，明
    知收得之貨款應悉數繳回公司，竟意圖為自己不法之所有，基於概括之犯意，自
    民國九十年六月間某日起，至同年九月二十七日止，以變易持有為所有之意思，
    連續將其業務上收得之新臺幣（下同）九十一萬九千零七十六元貨款侵占入己，
    並挪為他用，嗣因逾期未繳回始於九十年九月二十七日遭多統公司負責人乙○○
    查悉上情。
二、案經多統公司告訴由臺灣桃園地方法院檢察署偵查起訴。
    理      由
一、訊據被告甲○○固坦承有將其業務上所持有之貨款八十九萬多元侵占入己之事實
    ，惟否認侵占款項達九十一萬九千零七十六元。惟查，被告於偵查中已坦承有侵
    占九十一萬九千零七十六元不諱，核與告訴人之代表人乙○○指訴情節相符，且
    有被告任職簡歷表、侵占款項明細、本票、支票附卷可稽，足認被告於偵查中之
    自白與事實相符，堪予採信。被告雖辯稱有些貨款約二萬餘元伊有收回來，並未
    侵占云云，核與告訴人代表人乙○○證述：總共侵占之金額為九十一萬九千零七
    十六元，有扣過被告一個月薪水二萬餘元，但因最後一筆貨款二萬多元，是被告
    九十年九月二十七日離職當天出去收取另外一筆貨款，錢並沒有繳回公司來等語
    不符，尚難採信，併予說明。綜上所述，足證被告前開犯行，洵堪認定。
二、核被告甲○○所為，係犯刑法第三百三十六條第二項之業務侵占罪。其先後多次
    犯行，時間緊接，方法相同，所犯係犯罪構成要件相同之罪，顯係基於概括犯意
    反覆為之，應依刑法第五十六條規定論以一罪，並加重其刑。爰審酌被告等犯罪
    之動機、方法、所生危害、犯罪後已先於九十年十二月十七日償還告訴人代表人
    乙○○十萬元，又於九十一年二月六日及三月六日各匯款五千元予告訴人，業據
    告訴人代表人乙○○證述及提匯款單為證，被告犯後坦承不諱態度尚稱良好等一
    切情狀，量處如主文所示之刑，以資懲儆。
據上論斷，應依刑事訴訟法第二百九十九條第一項前段，刑法第五十六條、第三百三
十六條第二項，罰金罰鍰提高標準條例第一條前段，判決如主文。
本案經檢察官黃錦秋到庭執行職務。
中      華      民      國    九十一    年      四      月      八      日
                                      臺灣桃園地方法院刑事第六庭
                                          法  官    游  紅  桃
右正本證明與原本無異。
如不服本判決，應於判決送達後十日內向本院提出上訴狀 (應附繕本)，上訴於臺灣
高等法院。
                                          書記官    王  元  宏
中      華      民      國    九十一    年      四      月      九      日
附論罪科刑依據之法條：
刑法第三百三十六條
對於公務上或因公益所持有之物，犯前條第一項之罪者，處一年以上七年以下有期徒
刑，得併科五千元以下罰金。
對於業務上所持有之物，犯前條第一項之罪者，處六月以上五年以下有期徒刑，得併
科三千元以下罰金。
前二項之未遂犯罰之。
